【裁判字號】    99,訴,892
【裁判日期】    990827
【裁判案由】    違反稅捐稽徵法
【裁判全文】
臺灣臺北地方法院刑事判決               99年度訴字第892號
    公  訴  人  臺灣臺北地方法院檢察署檢察官
    被      告  甲○○
    選任辯護人  許中銘律師
上列被告因違反稅捐稽徵法案件，經檢察官提起公訴（99年度偵
字第10760號），本院判決如下：
    主  文
甲○○公司負責人為納稅義務人，以不正當方法逃漏稅捐，處有
期徒刑陸月，如易科罰金，以新臺幣壹仟元折算壹日；減為有期
徒刑月，如易科罰金，以新臺幣壹仟元折算壹日。
被訴行使業務上登載不實文書部分無罪。
    事  實
一、甲○○於民國93年2月27日至99年1月31日間，擔任捷宇數位
    家電有限公司（址設臺北市○○區○○路2段317號，下簡稱
    捷宇公司）之負責人，為稅捐稽徵法第47條第1項第1款規定
    納稅義務人之負責人。詎其於95年9月間，明知捷宇公司與
    益壯國際有限公司（下簡稱益壯公司）之間並無實際交易，
    仍將姓名、年籍不詳，自稱姓「蔣」之成年男子（下簡稱「
    蔣先生」）所交付由益壯公司開立之統一發票7紙，總計新
    臺幣（下同）600萬元虛偽交易，充作該公司之進項憑證，
    用以扣抵銷項稅額，並交由不知情之會計師，持向財政部臺
    北市國稅局申報同年10月捷宇公司之營業稅，而以此不正方
    法，使捷宇公司藉以逃漏營業稅達30萬元，足生損害於稅捐
    稽徵機關對課稅查核之正確性。
二、案經財政部臺北市國稅局文山稽徵所移送臺灣臺北地方法院
    檢察署檢察官偵查起訴。
    理  由
壹、程序部分
    按被告以外之人於審判外之言詞或書面陳述，除法律有規定
    者外，不得作為證據；又被告以外之人於審判外之陳述，雖
    不符合刑事訴訟法第159條之1至第159條之4之規定，但經當
    事人於審判程序同意作為證據，法院審酌該言詞陳述或書面
    陳述作成時之情況，認為適當者，亦得為證據；又當事人、
    代理人或辯護人於法院調查證據時，知有同法第159條第1項
    不得為證據之情形，而未於言詞辯論終結前聲明異議者，視
    為有前項之同意，刑事訴訟法第159條第1項及第159條之5分
    別定有明文。本院認定事實所引用之下列卷證資料，非供述
    證據部分，尚無證據證明係公務員違背法定程序所取得。且
    被告、檢察官於本院準備程序及審判期日中，對本院引用之
    被告以外之人之供述證據，就證據能力均表示不爭執，迄至
    言詞辯論終結前，亦未再聲明異議，本院審酌上揭證據資料
    製作時之情況，尚無違法不當及證明力明顯過低之瑕疵，亦
    認為以之作為證據應屬適當。依刑事訴訟法第159條至第159
    條之5規定，下列引用之證據，均有證據能力，合先敘明。
貳、有罪部分
一、訊之被告甲○○固坦承其為捷宇公司負責人，曾於95年9月
    間，向「蔣先生」取得如附表所示益壯公司開立之虛偽交易
    內容之統一發票7紙（總計600萬元，營業稅進項額計30 萬
    元），且交由會計師於95年11月15日持以申報95年10月捷宇
    公司之營業稅等情事，惟矢口否認其有逃漏稅之犯行，辯稱
    ：捷宇公司確有實際進貨事實，未有逃漏稅捐情事。95 年2
    月間，「蔣先生」至捷宇公司，以手上有LG「建商專案」電
    視機，可以低於一般進貨價格約10%到15%之價格出售為由，
    向我兜售。我抄下LG「建商專案」電視機機號，經向LG 臺
    灣總公司查證非贓物後，從95年2月起至95年9月間，平均每
    月1次，有6、7次，陸續向「蔣先生」進貨購買LG電漿電視
    機及LG液晶電視機，付款方式係現金，因捷宇公司內會有零
    用金，當零用金不足時，會由捷宇公司第一商業銀行帳號
    0000 0000000號帳戶內提領現金支付。進貨期間內，「蔣先
    生」遲遲未開立發票。在我強烈要求之下，「蔣先生」方於
    95年9月一次交付事先開立好、如附表所示益壯公司之統一
    發票7紙。我取得發票時，也有詢問「蔣先生」發票係哪家
    建設公司開立的？但「蔣先生」拒絕透露，我又追問進貨之
    貨品到底有沒有問題？「蔣先生」表示都交易那麼多次了，
    就是沒問題才敢賣。每次向「蔣先生」索取進貨發票時，「
    蔣先生」都說下一次進貨一起給，最後一次進貨時，我有質
    問「蔣先生」前開發票是否非「蔣先生」所屬公司所開立的
    ？「蔣先生」則表示因為所屬公司無法開立發票，才會想辦
    法去外面拿發票來交付。我問過「蔣先生」本名為何，但對
    方說直接叫他「小蔣」就好，並表示因為怕會讓總公司知道
    所售之「建商專案機」是從那個建設公司所流出，而遭檔貨
    ，「蔣先生」亦未提供名片。我收到如附表所示之發票後，
    用以申報捷宇公司營業稅。98年6月16日，經稅務員多次通
    知，而至財政部臺北市國稅局文山稽徵所時，稅務員要求我
    在「有無進貨事實」字樣之承諾書上，蓋捷宇公司之大小章
    。但那係因為稅務員向我表示當時正值夏天，冷氣生意正好
    ，事業忙碌，我趕快在承諾書上蓋章就可以回去做生意了，
    我便在承諾書上蓋章後離開。後來，看到稅務單上顯示罰鍰
    有180萬元時，才驚覺事態有異，才請會計師去向稅務員解
    釋我確有進貨事實，惟稅務員表示該虛設行號已起訴，交由
    司法處理，不需要提供相關資料，我並非承認有不實進貨，
    才在承諾書上簽名云云。
二、被告辯護人辯護意旨略以：被告因其確實有進貨事實，才將
    「蔣先生」交付如附表所示益壯公司開立之統一發票7紙，
    用於申報捷宇公司之營業稅，被告從事家電銷售業務，「蔣
    先生」以低於進貨價格約一成兜售家電，被告檢查非贓物即
    同意，被告欲依一般商業習慣，以月結開立遠期支票方式付
    款，但「蔣先生」表示已經讓利一成，堅持收取現金，如被
    告營業場所現金不足，「蔣先生」同意翌日以現金付款，被
    告於同年2月6日開始向「蔣先生」購買家電，交易數月，要
    求「蔣先生」出具統一發票以供核銷，「蔣先生」始於同年
    9、10月交付，被告無從查悉益壯公司究否為虛設行號，遂
    持以報稅。被告經營捷宇公司支付大額貨款、租金均以支票
    或匯款方式給付，捷宇公司存摺內之大額現金支出均用於支
    付「蔣先生」，95年2月提領50萬元購買5臺，同年3月29日
    提領39萬購買4臺，同年4月11、12日提領7萬5千元、1萬元
    購買1臺，同年4月26日提領20萬元購買2臺，捷宇公司如現
    金不足以支付時，始於翌日提領支付不足部分，故貨款相對
    於購買電視機臺數金額略有出入，係因尾款再行提領之故。
    至於被告提出存摺提領共623萬0175元，「蔣先生」只出具
    600萬元統一發票，雖略有出入，但被告確實有實際交易，
    非故意逃漏稅捐，檢察官未證明被告主觀上明知收受不實發
    票以逃漏稅捐，至「蔣先生」交付之發票開立者是否為虛設
    行號，被告無從查證。又被告簽署之承諾書，係制式表格，
    被告遭恫以若簽署將省卻鉅額罰鍰，若不簽署將有牢獄之災
    ，被告遂簽署，非被告承認無進貨事實，據上，被告並無逃
    漏稅捐故意，請求為被告無罪判決之諭知等語。
三、經查：
    （一）被告為捷宇公司之負責人，其於95年9月間，將如附
          表所示益壯公司所開立之虛偽交易內容之發票7紙，
          交不知情之會計師，充作捷宇公司之進項交易，持以
          向財政部臺北市國稅局稅捐稽徵所申報95年10月之營
          業稅，然因益壯公司遭發覺係屬虛設行號，不可能與
          捷宇公司有如附表所示之實際交易往來，被告經通知
          後，乃於98年6月16日前往至財政部臺北市國稅局文
          山稽徵所，在已勾選「無進貨事實」等語之承諾書上
          ，蓋用捷宇公司之大小章，而經財政部臺北市國稅局
          核定捷宇公司逃漏營業稅30萬元，應補徵稅額30萬元
          ，同時裁罰150萬元等事實，除經被告坦承不諱（見
          本院卷99年8月4日審判筆錄）外，復有臺北市政府營
          利事業統一發證設立、變更登記申請書、臺北市政府
          94年4月22日函、捷宇公司有限公司變更登記表、章
          程、股東名冊、臺北市政府96年8月22日函、營業稅
          稅籍資料查詢作業、營業稅稅籍申辦及備忘事項查詢
          作業、捷宇公司95年10月「營業人銷售額與稅額申報
          書（401）」、財政部臺北市國稅局進銷項憑證明細
          資料表、營業人進銷項交易對象彙加明細表、財政部
          臺灣省中區國稅局97年12月31日函暨益壯公司95年10
          月至96年2月涉嫌取得及開立不實發票金額明細表、
          專案申請調檔統一發票查核清單、捷宇公司98年6月
          16日承諾書、財政部臺北市國稅局文山稽徵所營業稅
          違章補徵計算表、營業稅違章漏稅案件累積留抵稅額
          結存檔、對照檔異動核定單、營業稅違章漏稅案件可
          扣除最低留底稅額計算表、財政部臺北市國稅局營業
          稅選案查核報告表、財政部臺北市國稅局文山稽徵所
          查核營業人取得虛設行號開立之統一發票案件報告表
          在卷可稽。
    （二）被告雖以前詞置辯，然而，被告對於捷宇公司與「蔣
          先生」進貨一事，其於偵查中供稱：是賣水貨之「蔣
          先生」交發票給我云云（見偵字偵查卷第15頁），於
          本院99年6月24日準備程序先供稱：「蔣先生說他們
          跟建設公司配合，有便宜之價格可給我們店面，每次
          問我有什麼貨，問我是否需要」、「因為他都是到貨
          以後，我們點貨，就入到我們公司內帳，我們到貨以
          後開始賣，他是1個月結算一次」、「我給他開票，
          有現金即給他現金，沒有用匯款，他都來店面收，有
          開過支票」云云（見本院卷同日準備程序筆錄）。經
          本院諭知被告應提出對其有利之實際交易事證後，被
          告另於本院99年7月8日準備程序時，提出捷宇公司存
          摺領用紀錄，同時改稱：「貨到的時候收現金，與上
          次所說月結不同」云云（見本院卷同日準備程序筆錄
          ）。嗣於本院審理時，又供稱：「他說是建商專案貨
          」、「他都要現金」、「他每次貨都要現金」云云（
          見本院卷99年8月4日審判筆錄）。被告對於如何與「
          蔣先生」交易之情，前後供述已有不符，衡諸被告始
          終無法提出足以辨識「蔣先生」是否真有其人之證據
          ，且觀之被告辯稱由「蔣先生」提供之「水貨」或「
          建商專案」電視機，屬於特殊之交易型態，進貨之電
          視機商品數量、型號、交易方式均受限於來源提供者
          ，未若店家向一般廠商進貨，乃循既有、固定管道為
          之，是以，若被告辯稱為實情，其必定對此一特殊交
          易方式之付款方式記憶清楚，且「月結」及「即時之
          現金交貨」、「支票與現金併行付款」與「只能現金
          付款」，乃完全不同之交易方式，對於店家之經營方
          針及財務管理影響甚大，被告係捷宇公司之實際經營
          者，若經「蔣先生」特別要求須以現金現貨付款方式
          交易，鮮有輕易忘記之理，被告前後供述不一，已啟
          人疑竇。更何況，被告係在本院準備程序之初辯稱有
          真實交易云云，經質以交易方式時，供稱：係以開票
          及現金併行方式為之云云，一旦待要求提出相關票據
          、現金支出及進出貨紀錄，供本院查對時，被告即改
          口與「蔣先生」均係以無法確切查明去向之現金交易
          方式為之云云，且於本院審理時表示無法提出公司帳
          冊（見本院卷同上審判筆錄），顯然為避免調查被告
          辯稱係支付款項之後續去向，惟此若經查證屬實，乃
          屬對被告有利之事證，更證被告上揭辯稱究否屬實，
          甚堪質疑。
    （三）捷宇公司於94年2月至94年9月間在第一商業銀行帳號
          ：00000000000號帳戶，縱提領有623萬0175元，然此
          均係單純之捷宇公司現金提領紀錄，尚無從證實係供
          作何用途支出。被告雖辯稱此即係向「蔣先生」購貨
          之支出證明云云，然若依被告所述，其在95年2月間
          ，即開始向「蔣先生」進貨，每個月持續進貨，到95
          年9月間，期間已長達7個月，交易金額高達6百餘萬
          ，已屬捷宇公司平均3月或旺季（夏季）1個月之銷售
          總金額，為被告供述在卷（見本院卷同上日審判筆錄
          ），被告身為捷宇公司負責人，豈有不知進項憑證對
          公司成本控管重要性之理，其於「蔣先生」未曾提供
          名片或真實姓名、年籍資料，其對「蔣先生」一無所
          知之情況下，竟仍放任「蔣先生」積欠發票，繼續與
          之交易，金額累積超過600萬元，已與常情有違，難
          以採信。徵以若依據被告之陳報，其主張捷宇公司與
          「蔣先生」之交易中，係於95年2月以50萬元購買5臺
          42吋LG電漿電視，同年3月29日以39萬購買4臺42吋LG
          電漿電視，同年4月11、12日以7萬5千元、1萬元共同
          購買1臺42吋LG電漿電視，於同年4月26日以20萬元購
          買2臺42吋LG電漿電視，於同年5月8日以53萬5154元
          購買5臺42吋LG電漿電視，同年5月26日又以110萬元
          購買11臺42吋LG電漿電視，於同年6月16日以19萬元
          購買2臺42吋LG電漿電視，於同年7月3日以10萬元購
          買1臺42吋LG電漿電視，於同年7月6日以200萬030元
          又購買15臺42吋LG電漿電視，於同年9月14日以105萬
          元購買10臺42吋LG電漿電視等情，姑不論購入之商品
          ，僅僅由被告自行筆載註記，根本未提出捷宇公司商
          品進出之相關憑證，且觀之其陳報之交易情形，同向
          「蔣先生」1人購買同型之建商專案電視機商品，接
          近時間，竟出現購入單價高低起伏不定之情況，計算
          之單價從每臺13萬餘元、10萬元至8萬5千元不等，且
          於被告購買數量較多時，其單價反而高出購入數量較
          少時，此與商業交易常態，以及被告於本案審理時供
          稱：我們當時每臺進價9萬多元，我都是經營LG，「
          蔣先生」給我低於10至15﹪（即計出每臺約7萬7千餘
          元至8萬餘元）折扣云云（見本院卷同上審判筆錄）
          ，均有所不合。再者，依據被告辯稱：其向「蔣先生
          」進貨時都是用現金，捷宇公司內則會存放有金額不
          定之零用金，在該零用金不足時，其會到銀行提領現
          金支付，可見其用於支付貨款之現金，有部分是捷宇
          公司店內之零用金，則向「蔣先生」進貨之金額，應
          更高於前開帳戶提領出之現金，若由此觀之，被告向
          「蔣先生」進貨，非但須冒無進貨憑證或遭LG公司抵
          制之風險，且亦未必有較便宜之進價，則被告向「蔣
          先生」進貨有何利潤可言？又提領金額之現金，已有
          623萬0175元，與附表所示發票總額恰600萬元，已有
          差距，若被告尚以店內現金支付部分款項，則兩相差
          距更大，被告非但進貨金額未必低於公司貨，已如前
          述，若其尚須負擔實際進貨金額高於與收受之進項憑
          證發票金額甚多之情形，衡之常情，自難以置信。基
          上，益證被告前揭反覆、矛盾之辯稱，核非事實，乃
          臨訟拼湊，無可採認為有利被告之認定。
    （四）又被告於財政部臺北市國稅局文山稽徵所出具98年1
          月9日、2月17日函通知後，於同年6月16日始持公司
          大小章前往陳述意見，並於承諾書上蓋用大小章之事
          實，有該函文、回執各2份及承諾書各1紙在卷可考（
          見他字偵查卷第26至29頁、第43頁），被告雖表示其
          僅有依稅務員指示蓋印，並不知悉承諾書之內容云云
          ，惟查前揭函文通知已敘明係要查證與虛設行號益壯
          公司交易是否屬實，且被告長久經營公司，遭通知前
          往文山稽徵所時，豈有對此行乃為處理稅捐之事毫無
          知悉之理，被告係高職畢業之人，於蓋印承諾書之前
          ，竟對承諾何事全然不知，顯與常態有悖，其捨有進
          貨事實之選項，於勾選無進貨事實、承諾繳清罰鍰之
          選項下蓋印，益證其主觀上明知捷宇公司持以申報營
          業稅進項抵扣稅額如附表所示之發票顯有疑義，且非
          與捷宇公司有真實交易事實至明。
    （五）如附表所示發票，均係由虛設行號之益壯公司開立，
          為被告不爭執（見本院卷99年6月24日準備程序筆錄
          ），故益壯公司自無從與被告為實際交易甚明。被告
          辯護人固以被告係與「蔣先生」實際交易，自「蔣先
          生」取得如附表所示發票，不知發票來源等語置辯，
          然被告在取得如附表所示之統一發票7紙時，已有詢
          問「蔣先生」該發票是否非「蔣先生」所屬公司所開
          立的？「蔣先生」向其表示因為所屬公司無法開立發
          票，才會想辦法去外面拿發票來交付等情，業經被告
          供述在卷，業如前述，從而，被告對於如附表所示之
          發票上之進項交易，絕非真實，已非無所悉，不論被
          告自認合理與否、原因為何，均無礙於被告對如附表
          所示益壯公司7紙統一發票上交易，非與捷宇公司有
          真實交易對象之主觀上認知，惟其仍將前開發票充作
          捷宇公司進項憑證，進而扣抵銷項稅額，列報為公司
          之成本費用，乃有意藉此逃漏營業稅30萬元，其具有
          逃漏稅之故意甚明。被告辯護人忽略被告明知取得之
          發票對象與捷宇公司之進貨無涉，所辯亦無可採。
    （六）綜上，被告辯稱本件確有真實交易云云，委無可採。
          本件事證明確，捷宇公司確有如附表所示逃漏稅捐之
          犯行，被告既係捷宇公司之負責人，其有違反稅捐稽
          徵法之犯行，已可認定，應依法論科。
四、新舊法之比較：
    按稅捐稽徵法第47條已於98年5月27日修正公布，增訂同條
    第2項：「前項規定之人與實際負責業務之人不同時，以實
    際負責業務之人為準。」，被告為捷宇公司之代表人，為公
    司法所規定公司負責人，且實際負責執行捷宇公司之業務，
    則無論依修正前後稅捐稽徵法第47條規定，被告均為公司法
    規定之負責人，尚無利與不利之問題，應依一般法律適用原
    則，適用裁判時法（最高法院95年第21次刑事庭會議決議意
    旨參照）。
五、論罪科刑之理由：
    （一）按公司為法人，公司負責人為自然人，二者在法律上
          非同一人格主體。公司負責人為公司之代表，其為公
          司所為行為，應由公司負責。故公司負責人為公司以
          不正當方法逃漏稅捐，因納稅義務人為公司，其所犯
          稅捐稽徵法第41條之罪之犯罪或受罰主體，仍為公司
          ，而非公司負責人，僅因公司於事實上無從擔負自由
          刑之責任，基於刑事政策上之考慮，同法第47條第1
          項第1款將納稅義務人之公司應處徒刑之規定，轉嫁
          於公司負責人。亦即，公司負責人依該條款而適用徒
          刑之處罰，乃屬代罰之性質，並非因其本身之犯罪而
          負行為責任。核被告甲○○所為，係違反稅捐稽徵法
          第41條、第47條第1項第1款之罪。
    （二）爰審酌被告並無前科，其素行尚可，有臺灣高等法院
          被告前案紀錄表可稽，被告身為捷宇公司之負責人，
          為求減免捷宇公司之營業稅，竟持未實際交易之統一
          發票為進項憑證，用以扣抵其銷項稅額，以此方法逃
          漏營業稅稅捐達30萬元，其犯罪手段，此舉違反法定
          義務之程度，已影響國家財政收入及稅賦之公平性，
          兼衡其犯罪動機、目的、其犯罪所生之危害，又其否
          認犯罪，迄今尚未補行繳納逃漏稅之稅款及罰鍰，斟
          酌其犯後態度、生活狀況、智識程度等一切情狀，而
          量處如主文所示之刑，並諭知易科罰金之折算標準，
          以示懲戒。
    （三）末以，本件被告之犯罪時間，係於96年4月24日以前
          ，所犯之罪核與中華民國九十六年罪犯減刑條例規範
          相符，自應依中華民國九十六年罪犯減刑條例第2條
          第1項第3款、第7條、第9條之規定，減其宣告刑2分
          之1，並諭知易科罰金之折算標準。
、無罪部分
一、公訴意旨雖以：被告於上揭時、地取得如附表所示益壯公司
    之統一發票7紙後，竟填載於「營業人銷售額與稅額申報書
    （401）」持以申報營業稅，使捷宇公司藉以逃漏營業稅達3
    0萬元，足生損害於稅捐稽徵機關對稅捐稽徵之正確性等語
    ，而起訴被告持登載不實內容申報書申報捷宇公司營業稅之
    行為，尚涉犯刑法第216條、第215條之行使業務登載不實文
    書罪嫌（起訴書漏載所犯法條）。
二、按犯罪事實應依證據認定之，無證據不得認定其犯罪事實。
    又不能證明被告犯罪者，應諭知無罪之判決，刑事訴訟法第
    154條第2項、第301條第1項分別定有明文。再事實之認定，
    應憑證據，如未能發現相當證據，或證據不足以證明，自不
    能以推測或擬制之方法，為裁判基礎；且認定不利於被告之
    事實須依積極證據，苟積極證據不足為不利於被告事實之認
    定時，即應為有利於被告之認定；另認定犯罪事實所憑之證
    據，雖不以直接證據為限，間接證據亦包括在內，然無論直
    接證據或間接證據，其為訴訟上之證明，須於通常一般之人
    均不致有所懷疑，而得確信其為真實之程度者，始得據之為
    有罪之認定，倘其證明尚未達到此一程度，而有合理之懷疑
    存在，無從使事實審法院得有罪之確信時，即應由法院為諭
    知被告無罪之判決。且按刑法第215條所謂業務上登載不實
    之文書，乃指基於業務關係，明知為不實之事項，而登載於
    其等業務上作成之文書而言。公司、行號向稅捐稽徵機關申
    報營業稅，係履行其公法上納稅之義務，並非業務行為（最
    高法院95年度臺上字第1477號判決意旨可供參照）。
三、經查：捷宇公司之前揭申報書上，縱有不實記載，惟因該項
    書表係申報稅捐所必須附帶填寫者，而公司、行號向稅捐稽
    徵機關申報營業稅，係履行其公法上納稅之義務，非業務行
    為，尚難認被告利用不知情之會計師作成申報書並持以申報
    ，係以明知不實之事項而登載於業務上作成之文書並加以行
    使，自不另構成刑法第216條、第215條行使業務登載不實文
    書罪嫌至明。此外，本院復查本件相關卷證，並無其他積極
    證據足證被告確有前揭行使業務上登載不實文書之犯行，不
    能證明被告涉犯上揭犯罪，然檢察官已於起訴書犯罪事實欄
    記載上情詳確，即應為無罪之諭知。
據上論斷，應依刑事訴訟法第299條第1項前段、第301條第1項，
稅捐稽徵法第41條、第47條第1項第1款，刑法第11條前段、第41
條第1項前段，中華民國九十六年罪犯減刑條例第2條第1項第3款
、第7條、第9條，判決如主文。
本案經檢察官盧慧珊到庭執行職務。
中    華    民    國    99    年    8     月    27    日
                  刑事第十六庭  審判長法  官    蔡守訓
                                      法  官    羅月君
                                      法  官    徐千惠
上正本證明與原本無異。
如不服本判決應於收受送達後10日內向本院提出上訴書狀，並應
敘述具體理由；其未敘述上訴理由者，應於上訴期間屆滿後20日
內向本院補提理由書（均須按他造當事人之人數附繕本）「切勿
逕送上級法院」。
                                      書記官    高心羽
中    華    民    國    99    年    8     月    30    日
附表：
┌──┬──────┬──────┬─────┬─────┬─────┐
│編號│  申報時間  │統一發票號碼│開立之    │發票金額  │經核定之營│
│    │（民國年. 月│            │發票人    │（新臺幣）│業稅稅額  │
│    │）          │            │          │          │          │
├──┼──────┼──────┼─────┼─────┼─────┤
│ 1  │   95.10    │PU00000000  │益壯公司  │0000000元 │52410元   │
├──┼──────┼──────┼─────┼─────┼─────┤
│ 2  │   95.10    │PU00000000  │益壯公司  │951800元  │47590元   │
├──┼──────┼──────┼─────┼─────┼─────┤
│ 3  │   95.10    │PU00000000  │益壯公司  │782100元  │39105元   │
├──┼──────┼──────┼─────┼─────┼─────┤
│ 4  │   95.10    │PU00000000  │益壯公司  │805200元  │40260元   │
├──┼──────┼──────┼─────┼─────┼─────┤
│ 5  │   95.10    │PU00000000  │益壯公司  │816200元  │40810元   │
├──┼──────┼──────┼─────┼─────┼─────┤
│ 6  │   95.10    │PU00000000  │益壯公司  │802000元  │40100元   │
├──┼──────┼──────┼─────┼─────┼─────┤
│ 7  │   95.10    │PU00000000  │益壯公司  │794500元  │39725元   │
├──┼──────┴──────┴─────┼─────┼─────┤
│總額│                                      │6000000元 │300000元  │
└──┴───────────────────┴─────┴─────┘
附錄：本案論罪科刑法條全文
稅捐稽徵法第41條、第47條
稅捐稽徵法第41條（逃漏稅捐之處罰）
納稅義務人以詐術或其他不正當方法逃漏稅捐者，處 5 年以下
有期徒刑、拘役或科或併科新臺幣 6 萬元以下罰金。
稅捐稽徵法第47條（法人或非法人團體負責人之刑責）
本法關於納稅義務人、扣繳義務人及代徵人應處徒刑之規定，於
下列之人適用之：
一、公司法規定之公司負責人。
二、民法或其他法律規定對外代表法人之董事或理事。
三、商業登記法規定之商業負責人。
四、其他非法人團體之代表人或管理人。
前項規定之人與實際負責業務之人不同時，以實際負責業務之人
為準。

司法院資訊處製作；財團法人民間司法改革基金會備份。
